臺灣高雄地方法院刑事判決　　　　　　　94年度簡上字第32號
　上　訴　人　臺灣高雄地方法院檢察署檢察官
　被　　　告　丙○○　男40歲.
上列上訴人因違反著作權法案件，不服本院高雄簡易庭93年度簡
字第3433號中華民國93年12月3 日刑事簡易判決（聲請簡易判決
處刑案號：臺灣高雄地方法院檢察署93年度偵字第8712號），提
起上訴，本院管轄之第二審合議庭判決如下：
      主  文
原判決撤銷。
丙○○連續明知係侵害著作財產權之重製光碟而散布，處有期徒
刑陸月，如易科罰金，以參佰元折算壹日。緩刑參年。扣案如附
表1 、2 所示之盜版音樂光碟、影音光碟片共柒拾伍片及目錄表
貳紙、現金新臺幣貳佰元，均沒收。
    事  實
一、丙○○自民國93年2 月間某日起，向姓名年籍不詳，年約40
    至50歲之「賴姓」男子，以每片音樂光碟片（CD）及影音光
    碟片（VCD）各 新台幣（下同）50元之價格，購入如附表1
    所示之侵害他人著作財產權之重製音樂光碟、影音光碟後（
    下稱盜版光碟），其明知如附表1 所示之音樂光碟、影音光
    碟係如附表1 所示之新力哥倫比亞音樂股份有限公司等享有
    著作財產權之著作，未經著作財產權人之同意或授權，不得
    散布。丙○○竟基於散布侵害著作財產權之重製光碟之概括
    犯意，連續先於93年4 月間上旬某日，向上開「賴先生」購
    買如附表1 所示音樂光碟共23片及影音光碟共16片（其中附
    表1 編號16、19、21、22之VCD 均為1 套2 片，公訴人均僅
    記載1 片；編號23之中國風VCD 為4 片，公訴人誤載為3 片
    ；另編號12之「周杰倫，葉惠美、東風破」僅1 片，公訴人
    誤載為2 片），合計39片後，於同年月25日，在高雄市楠梓
    區○○○路190 巷之某夜市內，擺設攤位公開陳列如附表1
    所示之盜版CD、VCD ，並以每片CD、VCD 各100 元之價格，
    供不特定人選購，並販賣予不特定人多次，而牟取其中之價
    差。適有孫雪茹於93年4 月5 日20時30分許，在上開夜市內
    ，以200 元之價格，向丙○○購買「詹雅雯，想厝的人」、
    「黃思婷，情緣」CD各1 片時，為警當場查獲，並扣得如附
    表1 所示之CD、VCD 共39片及丙○○所有供犯罪所用之目錄
    表2 紙、販賣CD所得200 元，始悉上情。
二、丙○○原為供自己觀賞之用，於93年10月21日，向姓名年籍
    不詳之成年男子，以每盒（12片）影音光碟片300 元之價格
    ，購入如附表2 所示之侵害他人著作財產權之重製影音光碟
    後，亦明知如附表2 所示之影音光碟係金馬聲視傳播有限公
    司（以下稱金馬公司）享有著作財產權之著作（其中錄音著
    作權為金馬公司所有，影像內容非金馬公司所錄製），未經
    著作財產權人之同意或授權，不得散布或意圖散布而公開陳
    列。丙○○復承前意圖散布而陳列侵害著作財產權之重製光
    碟之犯意，於同日，即在位於高雄縣岡山鎮○○○路31號前
    ，擺設攤位公開陳列如附表2 所示之盜版VCD 共3 盒合計36
    片，並欲以每盒500 元之價格，供不特定人選購。嗣丙○○
    尚未及售出上開VCD ，即於同日22時30分許，為警在上開地
    點查獲，並扣得如附表2 所示之VC D共3 盒合計36片，始悉
    上情。
三、案經新力哥倫比亞音樂股份有限公司、滾石國際音樂股份有
    限公司及金馬聲視傳播有限公司訴由臺灣高雄地方法院檢察
    署檢察官聲請以簡易決處刑暨聲請併案審理。
    理  由
一、上開被告明知如附表1 、2 所示之音樂光碟片（CD）及影音
    光碟片（VCD）， 係侵害他人著作財產權之重製物，仍於前
    揭時、地，擺設攤位販賣予不特定之人，賺取其中之差額牟
    利之事實，業據被告於本院供稱：「我從93年2 月間起販賣
    光碟，4 月25被查獲。我除了販賣正版，也販賣盜版，我向
    不認識的人購入每片50元，我每片賣100 元」、「我93年10
    月21日被查獲，我是在查獲當日向不認識的人購入（多彩多
    姿及十分精彩VCD）， 本來是自己好奇要買來看的，我每片
    300 元買入，準備販賣500 元．．．我總共買入36片，裝成
    3 盒」等語，核與告訴代理人乙○○於偵查中及告訴代理人
    甲○○於警詢中分別指訴有關如附表1 、2 所示之音樂光碟
    片、影音光碟片均係非經授權重製之盜版光碟等語，大致相
    符；另被告於93年4 月25日20時30分許，在高雄市楠梓區○
    ○○路109 巷夜市內，以200 元之價格，販售「詹雅雯，想
    厝的人」、「黃思婷，情緣」CD各1 片予孫雪茹而遭警查獲
    之事實，亦據證人孫雪茹於警詢中證述明確，復有如附表1
    、2 所示之CD、VCD 及目錄表2 紙、販賣所得200 元等扣案
    可佐，及正版照片封面影本、製作與錄音證明書、行政院新
    聞局錄影節目審查合格證明書、智慧財產權證明書、高雄縣
    政府警察局岡山分局營業場所檢查紀錄表等附卷可稽，足認
    被告上開自白核與事實相符，應堪採信。綜上所述，本案事
    證明確，被告犯行，堪予認定。
二、按著作權法於93年9 月1 日修正公布後，其中第91條之1 雖
    由修正前「意圖營利而以移轉所有權之方法散布著作原件或
    其重製物而侵害他人之著作財產權者，處3 年以下有期徒刑
    、拘役，或科或併科新臺幣75萬元以下罰金。非意圖營利而
    以移轉所有權之方法散布著作原件或其重製物，或意圖散布
    而公開陳列或持有而侵害他人之著作財產權者，散布份數超
    過5 份，或其侵害總額按查獲時獲得合法著作重製物市價計
    算，超過新臺幣3 萬元者，處2 年以下有期徒刑、拘役，或
    科或併科新臺幣50萬元以下罰金。犯第1 項之罪，其重製物
    為光碟者，處3 年以下有期徒刑、拘役，或併科新臺幣150
    萬元以下罰金。犯前項之罪，經供出其物品來源，因而破獲
    者，得減輕其刑」之規定，修正為「擅自以移轉所有權之方
    法散布著作原件或其重製物而侵害他人之著作財產權者，處
    3 年以下有期徒刑、拘役，或科或併科新臺幣50萬元以下罰
    金。明知係侵害著作財產權之重製物而散布或意圖散布而公
    開陳列或持有者，處3 年以下有期徒刑，得併科新臺幣7 萬
    元以上75 萬 元以下罰金。犯前項之罪，其重製物為光碟者
    ，處6 月以上3 年以下有期徒刑，得併科新臺幣20萬元以上
    200 萬元以下罰金。但違反第87條第4 款規定輸入之光碟，
    不在此限。犯前二項之罪，經供出其物品來源，因而破獲者
    ，得減輕其刑」，然修正後之本條各項，依立法理由所示，
    均指以「移轉所有權」方式之散布，是核被告就事實一之販
    賣盜版音樂光碟、影音光碟行為，係犯著作權法第91條之1
    第3 項、第2 項之明知係侵害著作財產權之重製光碟而散布
    罪；被告購入事實二部分之影音光碟原係為供自己觀賞之用
    ，嗣竟仍將之公開陳列，核其所為，係犯著作權法第91條之
    1 第3 項、第2 項之明知係侵害著作財產權之重製光碟，意
    圖散布而公開陳列罪。被告就事實一、二部分之意圖散布而
    公開陳列盜版光碟，及就事實一部分之販賣盜版光碟之行為
    ，均時間緊接、手法相同，所犯係構成要件相同之罪，顯基
    於概括犯意反覆為之，為連續犯，均依刑法第56條規定，以
    一罪論。被告就事實一二部分之連續意圖散布而公開陳列、
    持有盜版光碟之低度行為，均為事實一部分之連續散布盜版
    光碟之高度行為所吸收，均不另論罪。又著作權法第91條之
    1 雖經總統於93年9 月1 日修正公布，同年月3 日生效，然
    被告陳列、持有盜版光碟之行為乃跨越著作權修正前後，且
    其犯行係於著作權法修正生效後方因查獲而終止，應逕行適
    用修正後著作權法第91條之1 第3 項、第2 項規定，無比較
    新舊法之餘地，附此敘明。
三、原審以被告罪證明確，因予論罪科刑，固非無見。惟查被告
    於93年10月21日，在高雄縣岡山鎮○○○路31號前，擺設攤
    位公開陳列如附表2 所示之盜版VCD ，並欲以每盒500 元之
    價格，供不特定人選購之行為（即事實二部分），原審未及
    審酌，自有未洽。檢察官上訴意旨，執此指摘原判決不當，
    為有理由，自應由本院將原判決撤銷改判。爰審酌被告貪圖
    私利，漠視他人辛勤智慧勞動成果，公然擺設攤位販賣侵害
    他人著作財產權之音樂、影音光碟，有損各該著作財產權人
    之權利，惟念其前無前科紀錄，有臺灣高等法院被告全國前
    案紀錄表1 份在卷可憑，素行良好，且犯後亦坦承犯行，尚
    知悔悟等一切情狀，量處如主文所示之刑，並諭知易科罰金
    之折算標準，以示懲儆。末查，被告未曾受有期徒刑以上刑
    之宣告，業如上述，僅因一時失慮，偶罹刑典，經此偵、審
    程序及刑之宣告後，當知所警惕，信無再犯之虞，且被告就
    犯罪事實二部分，業與告訴人金馬公司達成民事和解，賠償
    告訴人金馬公司80,000元，有和解書1 份附卷足憑，其就犯
    罪事實一部分，雖未與各該著作權財產權人和解，然被告犯
    後坦承犯行，深知悔悟，亦當庭表示不再販賣盜版光碟之決
    心，本院因認上開對其宣告之刑，以暫不執行為當，併予以
    宣告緩刑3 年，以啟自新。
四、至扣案如附表1 、2 所示之盜版音樂光碟、影音光碟共計75
    片，其中「詹雅雯，想厝的人」、「黃思婷，情緣」各1 片
    雖已由證人孫雪茹買受而非屬被告所有之物，惟均應依著作
    權法第98條但書規定，不問屬於犯人與否，均併予宣告沒收
    之；另扣案之目錄表2 紙係被告所有供犯罪所用之物，現金
    200 元係被告所有，因犯罪所得之物，均應依同條前段規定
    ，併予宣告沒收之。
據上論斷，應依刑事訴訟法第455 條之1 第1 項、第3 項、第36
9 條第1 項前段、第364 條、第299 條第1 項前段，著作權法第
91之1 第3 項、第2 項、第98條，刑法第11條、第56條、第41條
第1 項前段、第74條第1 款，罰金罰鍰提高標準條例第2 條，判
決如主文。
本案經檢察官靳隆坤到庭執行職務。
中　　華　　民　　國　　94　　年　　3 　　月　　29　　日
                  刑事第二庭  審判長法　官  莊崑山
                                    法　官  李育信
                                    法  官  曾鴻文
以上正本證明與原本無異。
不得上訴。
中　　華　　民　　國　　94　　年　　3 　　月　　29　　日
　　　　　　　　　　　　　　　　　　書記官  王高山
附記論罪法條全文：
著作權法第91條之1
擅自以移轉所有權之方法散布著作原件或其重製物而侵害他人之
著作財產權者，處三年以下有期徒刑、拘役，或科或併科新臺幣
五十萬元以下罰金。
明知係侵害著作財產權之重製物而散布或意圖散布而公開陳列或
持有者，處三年以下有期徒刑，得併科新臺幣七萬元以上七十五
萬元以下罰金。犯前項之罪，其重製物為光碟者，處六月以上三
年以下有期徒刑，得併科新臺幣二十萬元以上二百萬元以下罰金
。但違反第八十七條第四款規定輸入之光碟，不在此限。
犯前二項之罪，經供出其物品來源，因而破獲者，得減輕其刑。
附表1 ：
┌──┬─────────┬───┬────────────┐
│編號│盜版音樂光碟片名稱│數　量│ 著　作　財　產　權　人 │
├──┼─────────┼───┼────────────┤
│ 1  │詹雅雯　　想厝的人│1片　 │不詳　　　　　　　　　　│
├──┼─────────┼───┼────────────┤
│ 2  │黃思婷　　情緣　　│5片　 │不詳　　　　　　　　　　│
├──┼─────────┼───┼────────────┤
│ 3  │ 　　 癡情的台西港│2片　 │不詳　　　　　　　　　　│
├──┼─────────┼───┼────────────┤
│ 4  │陳雷　台灣味就是這│3片　 │不詳　　　　　　　　　　│
├──┼─────────┼───┼────────────┤
│ 5  │　　台灣新春大排行│2片　 │不詳　　　　　　　　　　│
├──┼─────────┼───┼────────────┤
│ 6  │阿吉仔　　黃金歲月│1片　 │不詳　　　　　　　　　　│
├──┼─────────┼───┼────────────┤
│ 7  │孫淑媚　　最後精選│1片　 │不詳　　　　　　　　　　│
├──┼─────────┼───┼────────────┤
│ 8  │　　　　　問花　　│1片　 │不詳　　　　　　　　　　│
├──┼─────────┼───┼────────────┤
│ 9  │蔡依林　　城堡　　│1片　 │新力哥倫比亞音樂股份有限│
│　　│　　　　　　　　　│　    │公司　　　　　　　　　　│
├──┼─────────┼───┼────────────┤
│10  │江蕙　　　紅線　　│1片　 │不詳　　　　　　　　　　│
├──┼─────────┼───┼────────────┤
│11  │劉佳軒　夢中再相會│2片　 │不詳　　　　　　　　　　│
├──┼─────────┼───┼────────────┤
│12  │周杰倫、葉惠美　　│1片　 │新力哥倫比亞音樂股份有限│
│　　│　　　　　　東風破│　    │公司　　　　　　　　　　│
├──┼─────────┼───┼────────────┤
│13  │阿杜　　堅持到底　│1片　 │新力哥倫比亞音樂股份有限│
│　　│　　　　　　　　　│　    │公司　　　　　　　　　  │
├──┼─────────┼───┼────────────┤
│14  │梁靜茹　戀愛的力量│1片　 │滾石國際音樂股份有限公司│
├──┼─────────┼───┼────────────┤
│15  │龍千玉 　　問花　 │1片　 │不詳　　　　　　　　　　│
│　　│　　　　（VCD）　 │　    │　　　　　　　　　　　　│
├──┼─────────┼───┼────────────┤
│16  │蔡依林　風光72變　│2片　 │新力哥倫比亞音樂股份有限│
│　　│　　　　（VCD）　 │　    │公司　　　　　　　　　　│
├──┼─────────┼───┼────────────┤
│17  │黃乙玲　　　　　　│1片　 │不詳　　　　　　　　　　│
│　　│　　　　　（VCD） │　    │　　　　　　　　　　　　│
├──┼─────────┼───┼────────────┤
│18  │陳雷拌唱　（VCD） │1片　 │不詳　　　　　　　　　　│
├──┼─────────┼───┼────────────┤
│19  │詹雅雯伴唱（VCD ）│2片　 │不詳　　　　　　　　　　│
├──┼─────────┼───┼────────────┤
│20  │爭奇鬥艷　（VCD） │1片　 │不詳　　　　　　　　　　│
├──┼─────────┼───┼────────────┤
│21  │捍衛家園　（VCD） │2片　 │不詳　　　　　　　　　　│
├──┼─────────┼───┼────────────┤
│22  │寶島風雲　（VCD） │2片　 │不詳　　　　　　　　　　│
├──┼─────────┼───┼────────────┤
│23  │中國風　　（VCD） │4片　 │不詳　　　　　　　　　　│
├──┼─────────┴───┴────────────┤
│合計│CD共23片，VCD共16片，共計39片。                     │
└──┴──────────────────────────┘
附表2：
┌──┬─────────┬───┬────────────┐
│編號│盜版音樂光碟片名稱│數　量│ 著　作　財　產　權　人 │
├──┼─────────┼───┼────────────┤
│ 1  │十分精彩VCD（2盒）│24片　│金馬聲視傳播有限公司    │
├──┼─────────┼───┼────────────┤
│ 2  │多彩多姿美少女寫真│12片　│同上                    │
│    │VCD（1盒）        │      │                        │
├──┼─────────┴───┴────────────┤
│合計│36片                                                │
└──┴──────────────────────────┘
